---
title: "Lista 04"
author: "Karine Porto Paz "
date: "16/11/2020"
output: pdf_document
---

```{r setup, include=FALSE}
knitr::opts_chunk$set(echo = TRUE)
library(tidyverse)
```

1
```{r echo=FALSE}
library(readxl)
bnames <- read.csv("C:/Users/josef/Desktop/UnB/Primeiro semestre/CE1/lista 4/bnames.csv")
View(bnames)
births_1_ <- read.csv("C:/Users/josef/Desktop/UnB/Primeiro semestre/CE1/lista 4/births (1).csv")
View(births_1_)
head(bnames)
head(births_1_)
```

B
```{r warning=FALSE, include=FALSE}
bnames%>%
  filter(sex == "girl")%>% filter(year=="2003")%>%arrange(desc(prop))

  


```
	Emily, Emma, Madison, Hanna,Olivia, Abigail, Alexis,	Ashley, Elizabeth e Samantha
	
C	
```{r echo=FALSE, message=FALSE, warning=FALSE}
Elizabeth <- bnames[bnames$name == "Elizabeth" |
 bnames$name == "Abigail", ]
qplot(year, prop, data = Elizabeth,geom = "line",
 color = interaction(sex,name))
	
```	
D
```{r echo=FALSE}
library(dplyr)
bnames$births-> births
bnames2<-left_join(bnames, births_1_)
bnames2 <- mutate(bnames2, n = round(prop * births))
head(bnames2)
```
e

A função **str_sub** é usada para obter uma parte fixa de uma string, como, por exemplo, manipular textos.
str_sub seleciona todos os argumentos para terem o mesmo comprimento que o argumento mais longo. Se algum argumento tiver comprimento 0, a saída será um vetor de caracteres de comprimento zero.


f
```{r echo=FALSE}
library(stringr)
inicial <- str_sub(bnames2$name, start=1, end =1)
mutate(bnames2, inicial)->bname3
head(bname3)
```
g

```{r echo=FALSE}
library(dplyr)
teste02<-group_by(bname3,inicial,sex, year)
teste03<-summarise(teste02, total=sum(n))
teste05 <-summarise(teste03, total=sum(total))
arrange(teste05, desc(total))
library(reshape2)
```
H
```{r echo=FALSE}
ggplot ( teste03 , aes (inicial, total,fill=sex)) +  
  geom_col()
```
