---
title: "Lista 03"
author: "José Felipe"
date: "19/10/2020"
output: pdf_document
---

```{r setup, include=FALSE}
knitr::opts_chunk$set(echo = TRUE)
if(!require("quantreg")) install.packages("quantreg")
```
A)



```{r}
data("Mammals")
library(ggplot2)
 ggplot(Mammals, aes(x = weight, fill = speed, vp.width = 0.2, 
                                vp.height = 0.2)) +
  geom_density(alpha = .5) +
  theme_classic(base_size = 18) +
  scale_x_continuous(breaks = seq(from = 00,to = 6000,by = 1), limits = c(00,6000)) +
  scale_y_continuous(breaks = seq(from = 0,to = 110,by = 1)) +
  xlab("peso") + 
  ylab("velocidade")

```
O banco de dados **Mammals**, esta relacionando mamíferos com o peso, a velocidade, se é ou não especial ou saltadores.
Conseguimos por exemplo ao associarmos a velocidade com o peso, observa-se que a maioria do animais velozes são os mais leves, outra observação é que a maioria dos mamíferos estão concentrados entre os animais mais leves, pode-se conseguir observar diversas outras coisas.
<p>B)
```{r}
data("Mammals")

max(Mammals$speed)

```
A maior velocidade é 110 


<p>C)
```{r}
Mammals[Mammals$speed == max(Mammals$speed),"weight"]
```
O peso é 55

<p>D)
```{r}
Mammals[Mammals$weight == max(Mammals$weight),"speed"]
```
A velocidade é 35

<p>E)
```{r}
data("Mammals")
is.na(Mammals$speed)
```
Não há N.A

<p>F)
```{r}
Mammals[Mammals$specials == TRUE,"speed"]-> a
min(a)
```
A velocidade é 1.6


<p>G)
```{r}

nrow(Mammals[Mammals$specials==TRUE,])
```
Há 10.
<p>H)
```{r}
sum(Mammals[Mammals$specials == TRUE,"speed"])/10

```
A média é 21,12

<p>I)
```{r}
Mammals[Mammals$weight == 85,]

```
Sim, há um animal com mesma massa que tenho, é o animal de número 29.

<p>J)
```{r}
teste <- Mammals
teste$weight[teste$weight == 85] <- NA
is.na(teste$weight)
teste$weight
```
