---
title: "Atividade 01"
author: "José Felipe Custódia de Azevedo"
date: "25/09/2020"
output: pdf_document



---

```{r setup, include=FALSE}
knitr::opts_chunk$set(echo = TRUE)
```
\pagestyle{plain}

# Análise de dados


Em estatística, a **análise exploratória de dados** (AED) é uma abordagem à análise de conjuntos de dados de modo a resumir suas características principais, frequentemente com métodos visuais. Um modelo estatístico pode ou não ser usado, mas primariamente a **AED** tem como objetivo observar o que os dados podem nos dizer além da modelagem formal ou do processo de teste de hipóteses. A análise exploratória de dados foi promovida pelo estatístico norte-americano John Tukey.


![](01){width=35%}            ![](01){width=25%}

John Tukey\hspace{5cm}John Tukey





**A análise exploratória de dados** emprega grande variedade de técnicas gráficas e quantitativas, visando maximizar a obtenção de informações ocultas na sua estrutura, descobrir variáveis importantes em suas tendências, detectar comportamentos anômalos do fenômeno, testar se são válidas as hipóteses assumidas, escolher modelos e determinar o número ótimo de variáveis.

## Técnicas
Há várias ferramentas úteis para a análise exploratória de dados, mas a **AED** é mais caracterizada pela atitude tomada do que por técnicas particulares.
Técnicas gráficas típicas usadas na análise exploratória de dados são:
(Mais informações acesse as respectivas páginas)

[Diagrama de caixa;](https://pt.wikipedia.org/wiki/Diagrama_de_caixa)

[Histograma;](https://pt.wikipedia.org/wiki/Histograma)

[Diagrama de Pareto;](https://pt.wikipedia.org/wiki/Diagrama_de_Pareto)

Existem diversas técnicas gráficas que podemos encontrar na [**Wikipedia**](https://pt.wikipedia.org/wiki/An%C3%A1lise_explorat%C3%B3ria_de_dados) ou no [**Medium**](https://medium.com/@gabriel.stankevix/analise-explorat%C3%B3ria-de-dados-732007ddbfaf).


### **Exemplo:**
Para ilustrar, considere um exemplo em que a tarefa da análise é encontrar as variáveis que melhor preveem a gorjeta que os clientes de uma mesa em um jantar darão ao garçom.[21] As variáveis disponíveis nos dados coletados para esta tarefa são: o montante da gorjeta, o montante da conta, o gênero do pagante, seção de fumantes/não fumantes, a hora do dia, o dia da semana e o tamanho da mesa. A tarefa da análise primária é aproximada ao ajustar um modelo de regressão em que a razão da gorjeta é a variável de resposta. O modelo ajustado é:

Y = 0.18 - 0.01m

*Portanto, o gráfico da função é:*


```{r echo = FALSE, OUT.width = "5000px"}

x=10:0
y=(0.18 - 0.01*x)
plot(x,y,'l')

```
```{r}
x=10:0
y=(0.18 - 0.01*x)
plot(x,y,'h')

```
  
  
  Tal que x é o tamanho da mesa e y a gorjeta.



```{r}
m <- (2)
y = 0.18 - 0.01*m
print("m com valor de 2:")
## [1] "m com valor de 2:"
print(y)
## [1] 0.16
``'